【裁判字號】    92,易,1080
【裁判日期】    921017
【裁判案由】    侵占
【裁判全文】
臺灣臺南地方法院刑事判決                        九十二年度易字第一八號
    公  訴  人  臺灣臺南地方法院檢察署檢察官
    被      告  甲○○
右列被告因侵占案件，經檢察官提起公訴（九十二年度偵字第七九二八號），本院判
決如左：
    主    文
甲○○意圖為自己不法之所有，而侵占自己持有他人之物，處有期徒刑伍月，如易科
罰金，以銀元參佰元折算壹日。
    事    實
一、甲○○與丙○○係鄰居，丙○○於民國九十二年一月二十五日下午一時許，在甲
    ○○陪同下，攜帶新臺幣（下同）二十萬元欲繳交房屋買賣頭期款，事後因故未
    繳，二人遂於同日下午三時許，在臺南市○區○○路「茶大藝術茶苑」用餐，因
    丙○○用餐完畢後欲與女兒逛街，認隨身攜帶二十萬元之鉅款上街至為危險，因
    雙方熟識，丙○○遂將二十萬元交予甲○○保管。詎甲○○竟意圖為自己不法之
    所有，將上開款項侵吞入己，嗣雖經丙○○自同年一月二十六日上午十時起，多
    次請求甲○○返還上開款項，甲○○均藉口該款項已借予他人，拒絕返還，更揚
    言「看要怎樣都沒關係！」等語（恐嚇部分另經檢察官為不起訴處分），而迄今
    仍未返還上開款項。
二、案經丙○○訴由臺南縣警察局移送臺灣臺南地方法院檢察署檢察官偵查起訴。
    理    由
一、訊據被告甲○○對於右揭時、地受告訴人丙○○之託保管二十萬元之事實並不否
    認，惟矢口否認有侵占之犯行，並於警局初訊及檢察署初訊時辯稱：前揭款項業
    已於九十二年一月三十日凌晨，在臺南縣仁德交流道附近某汽車旅館內交還告訴
    人云云。惟查：被告於右揭時、地受告訴人丙○○之託保管二十萬元之事實，業
    據告訴人指訴綦詳，復有九十二年二月二十一日被告與告訴人電話錄音譯文及錄
    音帶各一份在卷足憑，又被告於本院審理中自承：伊於受告訴人之託保管二十萬
    元之隔一晚或隔二晚之某時，即將上開二十萬元借予友人，伊至目前為止尚未償
    還告訴人此筆金錢等語，茲互核被告上開前後之供詞，姑不論其所稱業已返還云
    云，係不可採，且被告於受託保管金錢後之短短一、二日期間，即未經告訴人同
    意而將該筆金錢私自挪為己用，亦足證被告確實具有不法所有之意圖，並已該當
    侵占之構成要件，是被告辯稱並無侵占之犯行云云，不足採信，本件事證明確，
    被告侵占犯行堪予認定，應予依法論科。
二、核被告所為係犯刑法第三百三十五條第一項之侵占罪。爰審酌被告犯罪之動機、
    手段、犯罪所得雖僅二十萬元，惟迄今並未償還告訴人，犯罪後亦未見悔過之意
    等一切情狀，量處如主文所示之刑，並諭知如易科罰金之折算標準，以資懲儆。
據上論斷，應依刑事訴訟法第二百九十九條第一項前段，刑法第三百三十五條第一項
、第四十一條第一項前段，罰金罰鍰提高標準條例第一條前段、第二條，判決如主文
。
本案經檢察官乙○○到庭執行職務。
中    華    民    國      九十二      年      十      月      十七      日
                                  臺灣臺南地方法院刑事第三庭
                                      審判長法官  蘇  義  洲
                                            法官  陳  燁  真
                                            法官  徐  文  瑞
右正本證明與原本無異。
如不服本判決，應於判決送達後十日內，向本院提出上訴狀。
                                          書記官  李  珍  瑩
中    華    民    國      九十二      年      十      月      十七      日
附錄法條：
中華民國刑法第三百三十五條
(普通侵占罪)
意圖為自己或第三人不法之所有，而侵占自己持有他人之物者，處五年以
下有期徒刑、拘役或科或併科一千元以下罰金。
前項之未遂犯罰之。


司法院資訊處製作；財團法人民間司法改革基金會備份。
